【裁判字號】    88,上訴,1556
【裁判日期】    890229
【裁判案由】    毒品危害防制條例等
【裁判全文】
臺灣高等法院臺南分院刑事判決            八十八年度上訴字第一五五六號    Ｇ
      上  訴  人
      即  被  告  甲  ○  ○
      指定辯護人  本院公設辯護人  乙  ○  ○
右上訴人因違反毒品危害防治條例等案件，不服臺灣臺南地方法院八十八年度訴字第
七七五號，中華民國八十八年九月十日第一審判決（起訴案號：臺灣臺南地方法院檢
察署八十八年度偵字第六三八０號），提起上訴，本院判決如左：
      主      文
原判決撤銷。
甲○○連續販賣第二級毐品，處有期徒刑柒年陸月，扣案安非他命貳包（淨重壹點肆
柒公克，包裝零點參玖公克）、酒精燈壹個、吸食安非他命工具拾支沒收銷毀之；分
裝器（吸管）肆支、分裝袋壹包、呼叫器（0000000000）壹個均沒收；販賣毒品所得
新台幣貳萬壹仟伍佰元沒收，如全部或一部不能沒收時以其財產抵償之。
      事      實
一、甲○○曾於民國八十四年間因違反麻醉藥品管理條例案件，經台灣高雄地方法院
    判處有期徒刑七年確定，假釋中仍不知悔改。復基於意圖營利之概括犯意，連續
    於如附表所示之時地，以各如附表所示之價格販賣第二級毒品安非他命予聶清南
    ，嗣聶清南於八十八年五月十二日十六時三十分在台南市○○○路與大同路口因
    涉嫌施用毒品安非他命經警查獲，於警訊中供出上情，並於同日二十三時聯繫甲
    ○○佯稱欲再向其購買安非他命，甲○○依約於同日二十三時二十五分許持先前
    意圖販賣而販入之安非他命前往台南市○○路、明興路口欲交易時，經埋伏員警
    當場查獲致未賣出，並扣得安非他命二包（淨重一‧四七公克，包裝重○‧三九
    公克，公訴人依被告警訊筆錄記載，誤載為一、六公克）、酒精燈壹個、吸食安
    非他命工具拾支、分裝器（吸管）肆支、分裝袋壹包、呼叫器（0000000000）壹
    個。
二、案經台南市警察局報請台灣台南地方法院檢察署檢察官偵查起訴。
      理      由
一、訊據上訴人即被告甲○○矢口否認上揭連續販賣安非他命之犯行，辯稱：因與聶
    清南係朋友，聶清南常向伊表示毒癮犯了很痛苦，伊曾自己出錢向一綽號「黑仔
    」之男子購買安非他命後送給聶清南施用解癮二次，附表編號八該次亦是聶清南
    打電話向伊表示毒癮又發作了很痛苦，伊又自己出錢向綽號「黑仔」之男子買來
    一些安非他命準備給聶清南解癮，並非要販賣給他云云。
二、惟查：
（一）被告甲○○前揭連續販賣安非他命予聶清南之事實，業據證人聶清南於警訊及
      偵查、審理中就交易之時、地、數量、價金及交易方式等證述甚詳，復有如事
      實欄所載之物扣案可憑。
（二）且被告係於聶清南施用安非他命經警查獲後供出來源，並與其聯繫佯稱交易安
      非他命，而於前往約定地點欲交易時經警當場查獲，並自其身上查獲安非他命
      二包扣案（淨重一‧四七公克，包裝重○‧三九公克，公訴人依被告警訊筆錄
      記載，誤載為一、六公克），業據本院送請法務部調查局檢驗，有該局八十九
      年一月廿一日00000000號通知書在卷足憑。
（三）參以被告甲○○供稱其與聶清南並無仇隙，除查獲當日外，先前亦曾二次提供
      安非他命予聶清南施用等語，堪認聶清南所述向被告甲○○購買安非他命等情
      非虛。
（四）至被告甲○○雖辯稱因與聶清南係朋友，乃自己出錢購買安非他命供聶清南施
      用云云，惟安非他命物稀價昂，且經政府嚴格查緝，被告復自承以捕魚為生，
      每日收受僅約新台幣四、五百元，父母尚且從事家庭代工幫忙家計，是其實無
      自己出資購買安非他命無償提供聶清南施用解癮之理，所辯不符常情，顯係卸
      責之詞。
（五）又證人聶清南於審理時就附表編號八部分，翻異前供稱: 該次被告向伊催討購
      買安非他命之欠款，警察要伊約被告出來，伊乃向被告表明要一點安非他命，
      被告說有一包一點點的要給伊，該次未言明要向被告購買云云，惟證人聶清南
      於警訊中已表明該次係稱欲向被告購買，且該次既係警方欲經由證人聶清南連
      絡被告出來並加以逮捕，則證人聶清南必係向被告稱欲購買安非他命無疑，證
      人聶清南於審理中就此部分翻異前供之證詞，亦係迴護被告之詞，均不足採信
      ，被告上述犯行堪以認定。
（六）又被告於本院辯稱附表其中三次之時間伊出海捕魚，怎可能販賣等語，然查被
      告無法提出出海捕魚之證明，經本院向台南市警察局第四分局安平分駐所函查
      ，該期間亦無出港之記錄，業據該分駐所函復在卷，是被告此項辯詞，亦無足
      採。
三、至被告前開附表第八部分販賣安非他命之行為，原審判決意旨認係犯毒品危害防
    制條例第四條第五項、第二項販賣第二級毒品安非他命未遂罪云云，按所謂販賣
    行為，並不以販入之後復行賣出為要件，祇要以營利為目的，將禁藥購入或賣出
    ，有一於此，其犯罪即為完成。被告既以販賣圖利之意思購入速賜康（即安非他
    命），雖於出售與某某時，已議定價格尚未交付之際，即被當場查獲，仍屬犯罪
    既遂。（最高法院六十七年度台上字第二五○○號判例）。又「麻醉藥品管理條
    例第十三條之一第二項第一款之非法販賣麻醉藥品罪，並不以販入後復行賣出為
    要件，只需以營利為目的，將麻醉藥品販入或賣出，有一於此，其犯罪即告成立
    。例如某甲在全民醫院旁之小蜜蜂遊樂場前，欲向某乙購買安非他命，縱係出於
    警員之授意，非有購買之真意，然原判決理由既說明某乙當時被查獲之安非他命
    ，係意圖營利而販入，則其於販入時，即已成立非法販賣麻醉藥品既遂罪，原判
    決未予論罪，有判決不適用法則之違法」（最高法院八十六年度台上字第一一○
    七號判決參照），查本件被告既基於販賣第二級毒品甲基安非他命營利之概括犯
    意，其既持毒品前往販賣，足見其已有販入之行為，雖曾基峰係出於警員之授意
    ，非有購買之真意，然被告係意圖營利而販入，則其於販入時，即已成立販賣第
    二級毒品既遂罪，原審法院判決認係止於未遂階段，容有誤會，合先敘明。
四、核被告甲○○所為，係犯毒品危害防制條例第四條第二項販賣第二級毒品罪。被
    告非法持有第二級毒品安非他命之低度行為，已為其進而販賣之高度行為所吸收
    ，不復另論。而被告多次販賣毒品行為，時間緊接，犯罪構成要件相同，顯係基
    於概括犯意為之，為連續犯，依法論以一個販賣第二級毒品罪，其最重法定本刑
    為無期徒刑，依法不得加重；其餘法定本刑並依法加重其刑。原審因認被告犯行
    罪證明確予以論科固非無見，惟查被告前開附表第八號販賣部分，原判決誤為未
    遂，已有末合，另被告甲○○持有之安非他命二小包，經法務部調查局檢驗淨重
    一‧四七公克，包裝重○‧三九公克，公訴人依被告警訊筆錄記載，誤載為一、
    六公克，原審判決誤為毛重一．八公克，亦有違誤，被告上訴意旨否認犯罪，徒
    陳詞指摘原判決不當，雖無可取，然原判決既有可議，自應由本院將原判決撤銷
    改判。爰審酌被告犯罪之動機、目的、手段、所造成危害、及犯後態度等一切情
    狀，量處有期徒刑柒年陸月。扣案安非他命二包（淨重一‧四七公克，包裝重○
    ‧三九公克）係屬第二級毐品、酒精燈壹個、吸食安非他命工具拾支係專供施用
    毒品之器具，不問屬於犯人與否，應依毒品危害防制條例第十八條第一項前段之
    規定沒收銷燬之；又二萬一千五百元係販賣毒品所得之財物，併依同條例第十九
    條第一項諭知沒收，如全部或一部不能沒收時，以其財產抵償之（原審判決認應
    追徵其價額，亦有未妥），另分裝器（吸管）肆支、分裝袋壹包、呼叫器（
    0000000000 ）壹個為供犯罪所用及預備之物，且為被告所有，業據其於原審法
    院審理中供明在卷，亦依法宣告沒收。
五、據上論斷，應依刑事訴訟法第三百六十九條第一項前段、第三百六十四條、第二
    百九十九條第一項前段，毒品危害防制條例第四條第二項、第十八條第一項、第
    十九條第一項，刑法第十一條前段、第五十六條判決如主文。
本案經檢察官王碧霞到庭執行職務。
中    華    民    國      八十九      年      二      月      二十九    日
                                  臺灣高等法院臺南分院刑事第四庭
                                      審判長法官  陳    義    仲
                                            法官  徐    財    福
                                            法官  宋    明    蒼
右正本證明與原本無異。
如不服本判決，應於判決送達後十日內向本院提出上訴狀，其未敘述理由者並應於提
出上訴狀後十日內向本院補提理由書（應附繕本)。
                                      法院書記官  余    素    美
中    華    民    國      八十九      年      三      月      二        日
附錄本案論罪科刑法條全文：
毒品危害防制條例第四條第二項：製造、運輸、販賣第二級毒品者，處無期徒刑或七
                              年以上有期徒刑，得併科新臺幣七百萬元以下罰金
                              。
附表：八十八年度上訴字第一八四六號
┌──┬────────┬─────────┬───────┬─────┐
│編號│ 時          間 │ 地            點 │金額（新台幣）│ 備    註 │
├──┼────────┼─────────┼───────┼─────┤
│ 一 │八十八年四月二十│台南市○○○路「黃│三千元        │          │
│    │六日二十二時許  │金拍檔ＫＴＶ」前  │              │          │
├──┼────────┼─────────┼───────┼─────┤
│ 二 │八十八年四月二十│同    右          │同  右        │          │
│    │七日二十二時許  │                  │              │          │
├──┼────────┼─────────┼───────┼─────┤
│ 三 │八十八年四月三十│台南市○○路南區區│三千五百元    │          │
│    │日二十一時許    │公所前            │              │          │
├──┼────────┼─────────┼───────┼─────┤
│ 四 │八十八年五月五日│台南市○○○路「黃│三千元        │          │
│    │十六時許        │金拍檔ＫＴＶ」前  │              │          │
├──┼────────┼─────────┼───────┼─────┤
│ 五 │八十八年五月七日│台南市○○路南區區│二千元        │          │
│    │六時許          │公所前            │              │          │
└──┴────────┴─────────┴───────┴─────┘
┌──┬────────┬─────────┬───────┬─────┐
│ 六 │八十八年五月十日│台南市○○○路「黃│三千五百元    │          │
│    │二十三時許      │金拍檔ＫＴＶ」前  │              │          │
├──┼────────┼─────────┼───────┼─────┤
│ 七 │八十八年五月十二│台南市○○路南區區│三千五百元    │          │
│    │日十五時許      │公所前            │              │          │
├──┼────────┼─────────┼───────┼─────┤
│ 八 │八十八年五月十二│台南市○○路、明興│              │警方當場查│
│    │日二十三時廿五分│路口              │              │獲。      │
└──┴────────┴─────────┴───────┴─────┘


司法院資訊處製作；財團法人民間司法改革基金會備份。
